---
title: "Informe `r player`: datos desde el `r start_date` al `r end_date`" 
author: "ReConquer Analytics"
date: "`r Sys.Date()`"
output:
  rmdformats::robobook:  #downcute#readthedown 
    self_contained: true
    toc_depth: 3
    highlight: tango
    code_folding: hide
    embed_fonts: TRUE
---

```{=html}
<style type="text/css">

h1 {
  font-family: times, serif;
  font-size: 38px;
  # color: DarkRed;
  text-align: center;
}

h2,h3,h4 {
  font-family: times, serif;
  text-align: left;
}

body,p {
  font-family: times, serif;
  font-size: 19px;
  text-align: left
}

box {
    padding: 0px;
    border-radius: 0px;
    border-radius: 0px;
  }

</style>
```

<br>

## `r filter_category`

<br>

```{r setup, include=FALSE, echo=FALSE, warning=FALSE, message=FALSE, results="hide"}

#####  DATA  #### 

df_CED <- readRDS('df_CED.rds')
df_CED_TE <- readRDS('df_CED_TE.rds')
df_KT <- readRDS('df_KT.rds')
df_KA <- readRDS('df_KA.rds')
df_PD <- readRDS('df_PD.rds')
df_PD_F <- readRDS('df_PD_F.rds')
df_TL <- readRDS('df_TL.rds')
df_MED <- readRDS('df_MED.rds')
df_AC <- readRDS('df_AC.rds')
df_EO <- readRDS('df_EO.rds')

```

```{r, echo=FALSE, warning=FALSE, message=FALSE,  results="hide", fig.width=7.4, fig.height=1.2}
# Value 1
value_1 <- 
  df_PD_F%>% 
  filter(Medición %in% "PCR",
         ValorMedición %in% "Negativo") %>%
  nrow()
# Value 2
value_2 <- 
    df_PD_F%>% 
  filter(Medición %in% "PCR",
         ValorMedición %in% "Positivo") %>%
  nrow()

# Defining the DF
df <- 
  data.frame(
    values=c(value_1,value_2), 
    infos=c("PCR Negativos", "PCR Positivos"), 
    icons=c("fa-heart", "fa-stethoscope")
    )
# Visualization
createValueBoxes_PCR(df, rows=1)
```

La siguiente tabla muestra las tanto las **Fechas** como los estados de **Condición** asociados al *Inicio* y *Término* de la actual temporada de partidos.

```{r, echo=FALSE, warning=FALSE, message=FALSE}

# DF
df_info_sample <-
  data_frame(
    "Fecha Ingreso" = FechaIngreso,
    "Fecha Egreso" = FechaEgreso,
    "Condición Ingreso" = CondiciónIngreso,
    "Condición Egreso" = CondiciónEgreso
  )

# Visualization
kable(df_info_sample, align="c", digits=3, row.names=FALSE) %>%
  kable_styling(bootstrap_options = c("striped", "hover", "condensed", "responsive"),
                font_size=17)

```

## Disponibilidad

El siguiente Diagrama de Torta muestra la distribución Proporcional de la Condición de Disponibilidad de los Jugadores.

```{r, echo=FALSE, warning=FALSE, message=FALSE, fig.align="center", fig.width = 7.4, fig.height=4}
if (nrow(df_AC) == 0) {
  
  emptyChart(
    emptyMessage('Disponibilidad')      
  )
  
} else {
  
  # Creating Cross Tab DF
  df_TL_AC <- 
    df_AC %>%
    select(CondiciónDisponibilidad) %>% 
    table() %>% 
    as.data.frame() %>% 
    rename("Disponibilidad"='.',"Cantidad"=Freq) %>% 
    filter(!Disponibilidad %in% 'Descanso')
  
  # Visualization
  plot_ly(
      df_TL_AC, 
      labels = ~Disponibilidad, 
      values = ~Cantidad, 
      type = 'pie',
      opacity=.8,
      #domain = list(x = c(0, 0.45)),
      textposition = 'inside',
      textinfo = 'label+percent',
      insidetextfont = list(color = '#FFFFFF'),
      hoverinfo = 'text',
      text = ~paste(
        Disponibilidad, "/", 
        round((Cantidad/sum(df_TL_AC$Cantidad))*100,1), "%", 
        " del Total con ", Cantidad, ifelse(Cantidad == 1, ' Registro', ' Registros')
        ),
      textfont = list(color = '#000000', size = 13),
      marker = list(line = list(color = '#FFFFFF', width = 6)),
      showlegend = FALSE
      ) %>%
    config(
      displaylogo = FALSE,
      modeBarButtonsToRemove = c("select2d", "zoomIn2d",
                                 "zoomOut2d", "lasso2d",
                                 "toggleSpikelines"),
      toImageButtonOptions = list(
        format = "jpeg",
        filename =
          paste(
            "Frecuencia de Condición de Disponibilidad de ", filter_category,
            " con rango de fecha desde ", start_date, " hasta ", end_date,
            sep = ""
          ),
        scale = 3
      )
    ) 
  
}

```

<br>

## Autoreporte

### Estadística General

Esta Gráfica presenta tanto el **Promedio** el **Intervalo de Confianza** asociado a todas las **Mediciones** de Autoreporte del Plantel. Si la Barra de Error (ubicada en la parte superior de cada Barra) es de color Rojo, quiere decir que el Promedio no es representativo de los datos; en cambio, si es de color negro, quiere decir que sí lo es.

```{r, echo=FALSE, warning=FALSE, message=FALSE}
## Total Wellness
Wellness <- 
  df_PD %>% 
  filter(
    Medición %in% c("Nivel de energía",
                    "Humor / Estado de ánimo",
                    "Estado general muscular",
                    "Calidad del sueño")
  ) %>%
  group_by(Jugador,FechaDimensión) %>%
  summarise(
    Total = sum(ValorMedición)
  ) %>%
  pull(Total)
```

```{r, echo=FALSE, warning=FALSE, message=FALSE, fig.width = 7.4, fig.height=3}

if (length(Wellness) == 0) {

  emptyChart(
    emptyMessage('Total Wellness')      
  )
  
} else {
  
  ## DF
  df_S <- 
    df_PD %>% 
    filter(
      Medición %in% c("Nivel de energía",
                      "Humor / Estado de ánimo",
                      "Estado general muscular",
                      "Calidad del sueño",
                      "Percepción subjetiva del esfuerzo")
    ) %>% 
    group_by(Medición) %>% 
    summarise(
      Promedio = mean(ValorMedición) %>% round(1),
      Desviación = sd(ValorMedición) %>% round(1)
      ) %>% 
    as.data.frame() %>%
    add_row(
      Medición = "Total Wellness",
      Promedio = mean(Wellness) %>% round(1),
      Desviación = sd(Wellness) %>% round(1),
      .before = 1
    ) %>%
    mutate(Color_Fill = 0, Color_Line = 0)
  ## Loop for Colors
  for (i in seq(1, nrow(df_S), by=1)) {
    df_S$Color_Line[i] = if (df_S$Promedio[i]>2*df_S$Desviación[i]) { "black" } else { "red" } 
  }
  ## Sorting Levels
  df_S$Medición <- 
    factor(
      df_S$Medición, 
      levels=c(
        "Nivel de energía",
        "Humor / Estado de ánimo",
        "Estado general muscular",
        "Calidad del sueño",
        "Total Wellness",
        "Percepción subjetiva del esfuerzo"
        )
      )
  ## Visualization
  ggplotly(
    ggplot(df_S) +
      geom_bar(aes(x = Medición,
                   y = Promedio,
                   fill = Medición),
               stat = "identity", color="black",
               width = .8, size=.3, alpha = .7) +
      geom_errorbar(aes(x = Medición,
                        ymin = Promedio-Desviación,
                        ymax = Promedio+Desviación),
                    width = 1.1, alpha = 0.9, size = 1,
                    colour = ifelse(df_S$Color_Line=="black",
                                    "black","red")) +
      coord_flip() +
      labs(x=NULL, y=NULL, fill=NULL) +
      scale_fill_brewer(palette = "Paired") +
      theme(#axis.text.x = element_text(angle = 45),
            panel.grid.major.x = element_blank(),
            panel.grid.major=element_line(colour="#00000018"),
            panel.grid.minor=element_line(colour="#00000018"),
            panel.background=element_rect(fill="transparent",colour=NA)),
    tooltip = c("y","ymin","ymax")
  ) %>%
  layout(
    #hovermode = 'compare',
    showlegend = FALSE
  ) %>%
  config(
    displaylogo = FALSE,
    modeBarButtonsToRemove = c("select2d", "zoomIn2d",
                               "zoomOut2d", "lasso2d",
                               "toggleSpikelines"),
    toImageButtonOptions = list(
      format = "jpeg",
      filename =
        paste(
          "Promedio y Desviación Estándar de Autoreporte de ", filter_category,
          " con rango de fecha desde ", start_date, " hasta ", end_date,
          sep = ""
        ),
      scale = 3
    )
  ) 
  
}
```

```{r, echo=FALSE, warning=FALSE, message=FALSE}
df_S <- 
  left_join(
    left_join(
      full_join(
        df_PD %>%
          filter(
            Medición %in% "Percepción subjetiva del esfuerzo" 
          ) %>%
          group_by(Jugador,FechaDimensión) %>%
          summarise(
            Esfuerzo = sum(ValorMedición)
          ) %>%
          as.data.frame() ,
        df_PD %>%
          filter(
            Medición %in% "Minutos de exposición" 
          ) %>%
          group_by(Jugador,FechaDimensión) %>%
          summarise(
            Minutos = sum(ValorMedición)
          ) %>%
          as.data.frame(),
        by = c('Jugador','FechaDimensión')
      ),
      df_PD %>%
        filter(
          Medición %in% c("Nivel de energía",
                          "Humor / Estado de ánimo",
                          "Estado general muscular",
                          "Calidad del sueño")
        ) %>%
        group_by(Jugador,FechaDimensión) %>%
        summarise(
          TotalWellness = sum(ValorMedición)
        ) %>%
        as.data.frame(),
      by = c('Jugador','FechaDimensión')
    ),
    df_PD %>%
      filter(
        Medición %in%  "T.Q.R" 
      ) %>%
      group_by(Jugador,FechaDimensión) %>%
      summarise(
        "T.Q.R" = sum(ValorMedición)
      ) %>%
      as.data.frame(),
    by = c('Jugador','FechaDimensión')
  ) %>% 
  mutate(
    CargaInterna = Minutos * Esfuerzo
  ) %>%
  select(-c("Esfuerzo","Minutos")) %>%
  drop_na() %>% 
  group_by(FechaDimensión) %>%
  summarise(
    TotalWellness = mean(TotalWellness) %>% round(2),
    T.Q.R = mean(T.Q.R) %>% round(2),
    CargaInterna = mean(CargaInterna) %>% round(2)
  ) %>%
  arrange(FechaDimensión)

```

La siguiente Gráfica muestra el Promedio general del Plantel tanto respecto del **Total Wellness** (suma total de todos los valores de Autoreporte con *excepción* de la Percepción del Esfuerzo) como de la **Carga Interna** (la multiplicación de los *Minutos de Exposición* por la Medida de *Percepción del Esfuerzo*) del Jugador.

```{r, echo=FALSE, warning=FALSE, message=FALSE, fig.width = 7.4, fig.height = 3.5}

if (nrow(df_S) == 0) {

  emptyChart(
    emptyMessage('Total Wellness')      
  )
  
} else {
  
  filtered <- df_S
  # Visualization
  plotly_wellness <- 
    plot_ly() %>%
    add_trace(
      type = 'bar',
      x = filtered$FechaDimensión %>% as.character(),
      y = filtered$TotalWellness,
      color = I("#2089E0E2"),
      alpha = .8,
      name = 'Total Wellness',
      marker = list(line = list(width = 1.3, color = 'rgb(0, 0, 0)'))
    ) %>%
    add_trace(
      type = 'scatter',
      x = filtered$FechaDimensión %>% as.character(),
      y = filtered$`T.Q.R`,
      color = I("#66CC66"),
      marker = list(
        size = 8,
        line = list(width = .6, 
                    color = 'rgb(0, 0, 0)')
      ),
      line = list(
        width = 4
        ),
      name = "T.Q.R"
    ) %>%
    add_trace(
      type = 'scatter',
      x = filtered$FechaDimensión %>% as.character(),
      y = filtered$CargaInterna,
      color = I("#EB1C15"),
      alpha = .9,
      marker = list(
        size = 8,
        line = list(width = .6, 
                    color = 'rgb(0, 0, 0)')
      ),
      line = list(
        width = 4
      ),
      yaxis = "y2",
      name = "Carga Interna (CI)"
    ) %>%
    add_trace(
      type = 'bar',
      x = (max(filtered$FechaDimensión)+1) %>% as.character(),
      y = mean(filtered$CargaInterna) %>% round(1),
      color = I("#EB1C15"),
      alpha = .9,
      name = 'Promedio CI',
      marker = list(line = list(width = 1.6, color = 'rgb(0, 0, 0)')),
      yaxis = "y2"
    ) 
  
  # Condition for Size and Legend
  if (filtered %>% pull(FechaDimensión) %>% unique() %>% length() > 15) {
    
    plotly_wellness <- 
      plotly_wellness %>%
      layout(
        hovermode = 'compare',
        legend = list(
          orientation = 'h',
          y = 1.05, 
          x = 0.01
        ),
        margin = list(
          l = 20,
          r = 40,
          b = 30,
          t = 20,
          pad = 0
        ),
        xaxis= list(
          showticklabels = FALSE
          ),
        yaxis2 = list(
          overlaying = "y",
          side = "right"
        )
      ) %>%
      config(
        displaylogo = FALSE,
        modeBarButtonsToRemove = c("select2d", "zoomIn2d",
                                   "zoomOut2d", "lasso2d",
                                   "toggleSpikelines"),
        toImageButtonOptions = list(
          format = "jpeg",
          filename =
            paste(
              "Total Wellness y Carga Interna de ", filter_category,
              " con rango de fecha desde ", start_date, " hasta ", end_date,
              sep = ""
            ),
          scale = 3
        )
      ) 
     
  } else {
    
    plotly_wellness <- 
      plotly_wellness %>%
      layout(
        #legend = list(orientation = 'h'),
        hovermode = 'compare',
        legend = list(
          y = 1.03,
          x = 1.1
        ),
        xaxis= list(
          showticklabels = FALSE
          ),
        yaxis2 = list(
          overlaying = "y",
          side = "right"
        )
      ) %>%
      config(
        displaylogo = FALSE,
        modeBarButtonsToRemove = c("select2d", "zoomIn2d",
                                   "zoomOut2d", "lasso2d",
                                   "toggleSpikelines"),
        toImageButtonOptions = list(
          format = "jpeg",
          filename =
            paste(
              "Total Wellness y Carga Interna de ", filter_category,
              " con rango de fecha desde ", start_date, " hasta ", end_date,
              sep = ""
            ),
          scale = 3
        )
      ) 
    
  }
  
plotly_wellness
  
}
```

### Tabla General

La siguiente tabla muestra un resumen general de todas las variables asociadas a las medidas de **Autoreporte.**

```{r, echo=FALSE, message=FALSE, warning=FALSE}
# Initial DF
df_initial <- 
  df_PD %>% 
  filter(
    Medición %in% c(
      # For both
      'Calidad del sueño',
      'Minutos de exposición',
      'Nivel de energía',
      'Percepción subjetiva del esfuerzo',
      # Real
      'Peso inicial',
      'T.Q.R',
      'Nivel de energía',
      'Estado general muscular',
      'Humor / Estado de ánimo'
    )
  )

# General Condition
if (df_initial %>% nrow() == 0 |
    df_initial %>% group_by(Medición) %>% count() %>% nrow() < 6) {
   
  emptyChart(
    emptyMessage('Autoreporte')      
  )
  
} else {
  
  df_selreport <- 
    df_initial %>% 
    group_by(FechaDimensión, Medición) %>% 
    summarise(
      ValorMedición = mean(ValorMedición) %>% round(0)
    ) %>% 
    spread(
      key = Medición,
      value = ValorMedición,
      fill = 0
    ) %>%
    as.data.frame() %>%
    arrange(desc(FechaDimensión)) %>%
    mutate(
      'Total Wellness' = 
        `Estado general muscular`+
        `Calidad del sueño`+
        `Humor / Estado de ánimo`+
        `Nivel de energía`,
      'Carga Interna' = 
        `Percepción subjetiva del esfuerzo` * 
        `Minutos de exposición`,
      FechaDimensión = FechaDimensión %>% 
        as.character()
    ) %>%
    rename(Fecha = FechaDimensión,
           'Estado de ánimo' = 'Humor / Estado de ánimo',
           PSE = 'Percepción subjetiva del esfuerzo') 
  # Column order
  selected_variables <- c(
    'Fecha',
    'Peso inicial',
    'T.Q.R',
    'Calidad del sueño',
    'Nivel de energía', 
    'Estado general muscular',
    'Estado de ánimo',
    'Total Wellness',
    'PSE',
    'Minutos de exposición',
    'Carga Interna'
  )
  # Filtering
  col_order <- 
    selected_variables[
      selected_variables %in% colnames(df_selreport)
    ]
  # Ordering
  df_selreport <- 
    df_selreport[,col_order]
  
  ## Mean and SD
  # Empty vectors
  mean_row <- c("Promedio")
  sd_row <- c("Desviación Estandar")
  # Loop for append
  for (i in seq(2, ncol(df_selreport))) {
    mean_row <- 
      mean_row %>% 
      append(
        df_selreport[,i] %>% mean() %>% round(1)
      )
    sd_row <- 
      sd_row %>% 
      append(
        df_selreport[,i] %>% sd() %>% round(1)
      )
  }
  # Merging Results
  df_selreport_final <- 
    df_selreport %>% 
    rbind(mean_row) %>% 
    rbind(sd_row)
  
  ## Table Visualization
  kable(df_selreport_final, align="c", digits=3, row.names=FALSE) %>% 
    kable_styling(bootstrap_options = c("striped", "hover", "condensed", "responsive"), 
                  font_size=17) %>% 
    scroll_box(width="100%", height="350px")
  
}
```

<br>

## Antropometría 

La siguiente tabla muestra los principales valores asociados a las mediciones de Nutrición en el marco de la Antropometría.

```{r, echo=FALSE, warning=FALSE, message=FALSE}
# Intial DF
df_initial <- 
  df_PD %>% 
  filter(
    Dimensión %in% "Nutrición"
    ) %>%
  select(
    Jugador,
    Fecha = FechaDimensión,
    TipoMedición,
    Medición,
    ValorMedición
    ) %>%
  mutate(
    Medición = Medición %>% as.character()
  )

# Condition
if (df_initial %>% nrow() == 0) {

  emptyChart(
    emptyMessage('Antropometría')      
  )
  
} else {
  
  # Loop for New names
  for (i in seq(1,nrow(df_initial),by=1)) {
    if (df_initial$TipoMedición[i] %in% c("Masa Grasa","Masa Muscular")) {
      df_initial[i,'Medición'] <- 
        paste(
          df_initial[i,'Medición'],
          df_initial[i,'TipoMedición'],
          sep = " "
        )
    }
  }
  #Final DF
  df_final <- 
    df_initial %>% 
    select(!c('TipoMedición','Jugador')) %>%
    filter(
      Medición %in% c("Porcentaje Masa Grasa",
                      "Porcentaje Masa Muscular",
                      "IMC",
                      "Índice músculo óseo",
                      "Sumatoria de 6 Pliegues")
    ) %>%
    spread(Medición,ValorMedición)
  # Visualization
    kable(df_final, align="c", digits=3, row.names=FALSE) %>% 
      kable_styling(bootstrap_options = c("striped", "hover", "condensed", "responsive"), 
                    font_size=17) 
    
}
```

<br>

## Evento Clínico 

### Según Categoría

La siguiente Tabla muestra todos los registros de **Diagnósticos** asociados a cada Jugador de acuerdo a su Fecha, Categorías y Lateralidad.

```{r, echo=FALSE, message=FALSE, warning=FALSE}
# Initial DF
df_initial <- 
  df_CED %>% 
  select(
    ID_Diagnóstico,
    Fecha = FechaDiagnóstico,
    Categoría = Categoría_I, 
    'Categoría II' = Categoría_II, 
    'Complemento II' = Complemento_II,
    Diagnóstico, 
    Comentarios,
    Lado
    ) %>% 
  mutate(
    Comentarios = Comentarios %>% as.character()
  ) %>%
  drop_na()

# General Condition
if (df_initial %>% nrow() == 0) {

  emptyChart(
    emptyMessage('Evento Clínico')      
  )
  
} else {
  
  # Loop for empty comments
  for (i in seq(1, nrow(df_initial))) {
    if (df_initial$Comentarios[i] == "") {
      df_initial[i,"Comentarios"] <- "Sin comentarios"
    }
  }
  
  # Visualización de la Tabla
  kable(
    df_initial %>% 
      distinct() %>%
      select(!ID_Diagnóstico),
        align="c", digits=3, row.names=FALSE) %>% 
    kable_styling(bootstrap_options = c("striped", "hover", "condensed", "responsive"), font_size=17) 
  
}
```

<br>

## Diagnóstico

### Según Tratamientos Kinésicos

La siguiente tabla muestra los **Tratamientos Kinésicos** asociados a los Diagnósticos según *Fecha* y *Categoría*.

```{r, echo=FALSE, message=FALSE, warning=FALSE}
if (df_CED_TE %>% nrow() == 0) {

  emptyChart(
    emptyMessage('Tratamientos Kinésicos')      
  )
  
} else {
  ## Main DF
  df_sample_KT <- 
    df_CED_TE %>%
    group_by(
      FechaDiagnóstico,
      Diagnóstico,
      Categoría_I,
      FechaTratamientoKinésico,
      TratamientoKinésico
    ) %>%
    summarise(
      Complementos = Complemento_II %>% unique() %>% paste0(collapse = " / ")
    ) %>% 
    distinct() %>%
    mutate(
      TratamientosFecha = paste("(",FechaTratamientoKinésico,") ", TratamientoKinésico, sep = " ")
    ) %>%
    group_by(
      FechaDiagnóstico,
      Diagnóstico,
      Categoría_I,
      Complementos
    ) %>%
    summarise(
      Tratamientos = TratamientosFecha %>% unique() %>% paste0(collapse = " / ")
    ) %>% 
    distinct() %>%
    as.data.frame() %>%
    rename(Fecha = FechaDiagnóstico,
           Categoría = Categoría_I)
  ## Table Visualization
  kable(df_sample_KT %>% select(!Tratamientos), align="c", digits=3, row.names=FALSE) %>% 
    kable_styling(bootstrap_options = c("striped", "hover", "condensed", "responsive"), 
                  font_size=17)

  }

```

```{r, echo=FALSE, message=FALSE, warning=FALSE}
if (df_CED_TE %>% nrow() == 0) {
  
  emptyChart(
    emptyMessage('Tratamientos Kinésicos')      
  )
  
} else {
  ## Main DF
  df_sample_KT <- 
  df_sample_KT <- 
    df_CED_TE %>%
    group_by(
      FechaDiagnóstico,
      Diagnóstico,
      Categoría_I,
      FechaTratamientoKinésico,
      TratamientoKinésico
    ) %>%
    summarise(
      Complementos = Complemento_II %>% unique() %>% paste0(collapse = " / ")
    ) %>% 
    distinct() %>%
    mutate(
      TratamientosFecha = paste("( ",FechaTratamientoKinésico," ) ", TratamientoKinésico, sep = " ")
    ) %>%
    group_by(
      FechaDiagnóstico,
      Diagnóstico,
      Categoría_I,
      Complementos
    ) %>%
    summarise(
      Tratamientos = TratamientosFecha %>% unique() %>% paste0(collapse = "  /  ")
    ) %>% 
    distinct() %>%
    as.data.frame() %>%
    rename(Fecha = FechaDiagnóstico,
           Categoría = Categoría_I)
  ## Table Visualization
  kable(df_sample_KT %>% select(Tratamientos), align="c", digits=3, row.names=FALSE) %>% 
    kable_styling(bootstrap_options = c("striped", "hover", "condensed", "responsive"), 
                  font_size=17)
}

```


### Según Evaluaciones

La siguiente tabla muestra las **Evaluaciones** asociados a los Diagnósticos según *Fecha* y *Categoría*.

```{r, echo=FALSE, message=FALSE, warning=FALSE}

if (df_CED_TE %>% nrow() == 0) {

  emptyChart(
    emptyMessage('Evaluaciones')      
  )
  
} else {
  
  ## Main DF
  df_sample_EV <- 
    df_CED_TE %>%
    group_by(
      FechaDiagnóstico,
      Diagnóstico,
      Categoría_I,
      FechaEvaluaciónObjetivo,
      EvaluaciónObjetivo
    ) %>%
    summarise(
      Complementos = Complemento_II %>% unique() %>% paste0(collapse = " / ")
    ) %>% 
    distinct() %>%
    mutate(
      EvaluacionesFecha = paste("(",FechaEvaluaciónObjetivo,") ", EvaluaciónObjetivo, sep = "")
    )  %>%
    group_by(
      FechaDiagnóstico,
      Diagnóstico,
      Categoría_I,
      Complementos
    ) %>%
    summarise(
      Evaluaciones = EvaluacionesFecha %>% unique() %>% paste0(collapse = " / ")
    ) %>% 
    distinct() %>%
    as.data.frame() %>%
    rename(Fecha = FechaDiagnóstico,
           Categoría = Categoría_I)
  ## Table Visualization
  kable(df_sample_EV %>% select(!Evaluaciones), align="c", digits=3, row.names=FALSE) %>% 
    kable_styling(bootstrap_options = c("striped", "hover", "condensed", "responsive"), 
                  font_size=17)

  }

```

```{r, echo=FALSE, message=FALSE, warning=FALSE}
if (df_CED_TE %>% nrow() == 0) {
  
  emptyChart(
    emptyMessage('Tratamientos Kinésicos')      
  )
  
} else {
  
  ## Main DF
  df_sample_EV <- 
     df_CED_TE %>%
    group_by(
      FechaDiagnóstico,
      Diagnóstico,
      Categoría_I,
      FechaEvaluaciónObjetivo,
      EvaluaciónObjetivo
    ) %>%
    summarise(
      Complementos = Complemento_II %>% unique() %>% paste0(collapse = " / ")
    ) %>% 
    distinct() %>%
    mutate(
      EvaluacionesFecha = paste("( ",FechaEvaluaciónObjetivo," ) ", EvaluaciónObjetivo, sep = "")
    )  %>%
    group_by(
      FechaDiagnóstico,
      Diagnóstico,
      Categoría_I,
      Complementos
    ) %>%
    summarise(
      Evaluaciones = EvaluacionesFecha %>% unique() %>% paste0(collapse = " / ")
    ) %>% 
    distinct() %>%
    as.data.frame() %>%
    rename(Fecha = FechaDiagnóstico,
           Categoría = Categoría_I)
  ## Table Visualization
  kable(df_sample_EV %>% select(Evaluaciones), align="c", digits=3, row.names=FALSE) %>% 
    kable_styling(bootstrap_options = c("striped", "hover", "condensed", "responsive"), 
                  font_size=17)

  }

```

<br>

## Acciones Terapéuticas

La siguiente tabla muestra las **Acciones Terapéuticas** según su fecha de ingreso:

```{r, echo=FALSE, message=FALSE, warning=FALSE}
if (df_CED_TE %>% nrow() == 0) {

  emptyChart(
    emptyMessage('Acciones Terapéuticas')      
  )
  
} else {
  
  ## Main DF
  df_ka_table <- 
    df_KA %>%
    select(
      'Fecha Ingreso' = FechaAcciónTerapéutica,
      'Acción Terapéutica' = AcciónTerapéutica
    )
  ## Table Visualization
  kable(df_ka_table, align="c", digits=3, row.names=FALSE) %>% 
    kable_styling(bootstrap_options = c("striped", "hover", "condensed", "responsive"), 
                  font_size=17)

  }

```

<br>

## GPS

La siguiente tabla muestra valores estadístico de Mínimo, Máximo, Promedio y Desviación Estándar de las principales medidas de GPS.

```{r, echo=FALSE, message=FALSE, warning=FALSE}

df_GPS <- 
  df_PD %>%
  filter(Dimensión %in% "GPS")

if (df_GPS %>% nrow() == 0) {

  emptyChart(
    emptyMessage('GPS')      
  )
  
} else {

  ## DF
  df_ant <- 
    df_GPS %>%
    group_by(Medición) %>%
    summarise(
      Mínimo = min(ValorMedición) %>% round(0),
      Máximo = max(ValorMedición) %>% round(0),
      Promedio = mean(ValorMedición) %>% round(1),
      Desviación = sd(ValorMedición) %>% round(1)
    )
  ## Table Visualization
  kable(df_ant, align="c", digits=3, row.names=FALSE) %>% 
    kable_styling(bootstrap_options = c("striped", "hover", "condensed", "responsive"), 
                  font_size=17)
  
}

```



